【裁判字號】    99,交易,512
【裁判日期】    990831
【裁判案由】    公共危險
【裁判全文】
臺灣臺北地方法院刑事判決             99年度交易字第512號
公  訴  人  臺灣臺北地方法院檢察署檢察官
被      告  乙○
上列被告因公共危險案件，經檢察官提起公訴（99年度偵字第14515號）
，本院判決如下：
    主  文
乙○服用酒類，不能安全駕駛動力交通工具而駕駛，處罰金新臺
幣捌萬元，如易服勞役，以新臺幣壹仟元折算壹日。緩刑貳年。
其餘被訴過失傷害部分，公訴不受理。
    事  實
一、乙○於民國99年6月1日21時許，在臺北市中山區○○○路與
    錦州街口飲用酒類後，已達不能安全駕駛動力交通工具之狀
    態，竟仍於同日23時30分許，酒後駕駛車牌號碼9A-0919號
    自用小客車，由上揭飲酒處駕車離開。其沿臺北市中山區○
    ○○路東往西方行向駛，行至民族西路與玉門街口時，因酒
    後注意力減低，與甲○○騎乘之機車發生車禍，致甲○○受
    傷（過失傷害部分業據撤回告訴，詳後述）。經警到場處理
    ，發覺其有飲酒，當場測得其呼氣酒精濃度為0.91MG/L，而
    查知上情。
二、案經甲○○訴由臺北市政府警察中山分局報告臺灣臺北地方
    法院檢察署檢察官偵查起訴。
    理  由
壹、有罪部分:
一、上揭犯罪事實，迭據被告於警詢、偵查及本院審理時坦承不
    諱，並有酒測單（內載施測時間為99年6月1日23時55分．施
    測結果為0.91MG/L）、飲酒結束逾15分鐘以上確認單、生理
    平衡檢測表、刑法第185條之3案件測試觀察紀錄表（內載酒
    後駕車肇事致人受傷）、現場圖、交通事故補充資料表、現
    場照片、車輛受損位置照片、告訴人受傷照片、診斷證明書
    等在卷可稽（參偵卷第13、18、20-23、26-33頁）。足認被
    告前開出於任意性之自白核與事實相符，而可採信。復按人
    於飲酒後，若以呼氣酒精濃度測試器測得之呼氣濃度達到每
    公升0.25毫克時，即會造成輕度協調功能降低；呼氣酒精濃
    度達每公升0.5毫克時，反應較慢，感覺減低；達到每公升
    0.45毫克時，思考與個性行為均會改變；達到每公升1.0毫
    克時，步態不穩，噁心嘔吐，精神混惑不清晰；達到每公升
    1.5毫克時，說話不清楚，感覺喪失，視力模糊；達到每公
    升2.0毫克時，體溫與血糖均降低，肌肉控制差，甚至會導
    致癲癇發作；達到每公升3.5毫克時，則已經神智不清，反
    射減低，甚至呼吸抑制等情，業據行政院國軍退除役官兵輔
    導委員會臺北榮民總醫院88年8月5日（88）北總內字第2686
    8號函敘甚明。本件被告酒後吐氣之酒精濃度已達0.91MG/L
    ，參以被告當時並與告訴人甲○○發生車禍，而致告訴人受
    有傷害。顯見其當時已因酒後注意力、操控力降低，已達不
    能安全駕駛動力交通工具而駕駛之狀態。從而，本件被告酒
    後駕車公共危險之犯行，事證明確，洵堪認定，應依法論科
    。
二、是核被告所為，係犯刑法第185條之3之服用酒類不能安全駕
    駛動力交通工具而駕駛罪。爰審酌被告為一時便利而酒後駕
    車，不僅漠視自身安危，更枉顧公眾安全，欠缺尊重其他用
    路人生命、財產安全之觀念，惟其犯後已就過失傷害部分，
    與被害人達成和解，賠償被害人新臺幣（下同）9萬元，並
    坦承犯行之態度等一切情狀，量處如主文所示之刑，並諭知
    易服勞役之折算標準。又查，被告未曾因故意犯罪受有期徒
    刑以上刑之宣告，此有臺灣高等法院被告前案紀錄表在卷可
    稽，其因一時思慮未週致罹刑典，犯後已深表悔意，並已賠
    償告訴人損害，故其經此偵審程序及刑之宣告後，當能知所
    警惕，應無再犯之虞，是本院認所宣告之刑，以暫不執行為
    適當，爰併依刑法第74條第1項第1款宣告緩刑2年，以啟自
    新。
貳、公訴不受理部分:
一、公訴意旨另略以:被告於前揭時、地，駕駛上開車輛，沿臺
    北市中山區○○○路東往西方行向駛，行至民族西路與玉門
    街口時，因疏未注意車前狀況，不慎撞及沿臺北市○○區○
    ○街41巷南往西左轉民族西路方向，由告訴人甲○○所騎乘
    之車牌號碼3HP-931號重型機車，致告訴人甲○○受有背挫
    傷、胝骨及尾閉鎖性骨折、小腿之表淺損傷，磨損或擦傷之
    傷害。因認被告另涉犯刑法第284條第1項前段之過失傷害罪
    嫌。
二、按告訴乃論之罪，告訴人於第一審辯論終結前得撤回其告訴
    。又告訴經撤回者，法院應諭知不受理之判決，且得不經言
    詞辯論為之。刑事訴訟法第238條第1項，第303條第3款、第
    307條分別定有明文。又刑法第284條之罪，依同法第287條
    前段規定，係屬告訴乃論之罪。經查，本件被告就過失傷害
    部分，當庭與告訴人達成民事和解，賠償告訴人9萬元，並
    經告訴人當庭撤回告訴在案，揆諸前開法條意旨，本件就被
    訴過失傷害部分，爰不經言詞辯論，逕行諭知不受理之判決
    。
據上論斷，應依刑事訴訟法第284條之1、第299條第1項前段、第
303條第3款、第307條，刑法第185條之3、第42條第3項前段、第
74條第1項第1款，刑法施行法第1條之1，判決如主文。
本案經檢察官蔡彥守到庭執行職務
中    華    民    國    99    年    8     月    31    日
                  刑事第四庭  法  官  李桂英
上正本證明與原本無異。
如不服本判決，應於判決送達後10日內（應抄附繕本）向本院提
出上訴狀（上訴書狀應敘述具體理由。上訴書狀未敘述上訴理由
者，應於上訴期間屆滿後20日內補提理由書於原審法院。）。告
訴人或被害人如對於本判決不服者，應具備理由請求檢察官上訴
，其上訴期間之計算係以檢察官收受判決正本之日期為準。
                              書記官  嚴君珮
中    華    民    國    99    年    8     月    31    日
附本案論罪科刑依據之法條：
中華民國刑法第185條之3
服用毒品、麻醉藥品、酒類或其他相類之物，不能安全駕駛動力
交通工具而駕駛者，處1年以下有期徒刑、拘役或科或併科15 萬
元以下罰金。

司法院資訊處製作；財團法人民間司法改革基金會備份。
